【裁判字號】    88,交聲,673
【裁判日期】    890131
【裁判案由】    違反道路交通管理處罰條例聲明異議
【裁判全文】
臺灣臺北地方法院交通事件裁定                    八十八年度交聲字第六七三號
    異議人即
    受處分人  甲○○
右列受處分人因違反道路交通管理處罰條例案件，對於台北市交通事件裁決所中華民
國八十八年十二月六日所為之處分 (原處分案號：北市交裁駕字第二二－二九三九八
九號），聲明異議，本院裁定如左：
    主      文
異議駁回。
    理      由
一、按設於交通特別繁雜而同向具有多車道之橋樑、隧道、彎道、坡道、接近交岔路
    口或其他認為有必要之路段，以雙白實線標示之標線為禁止變換車道線，用以禁
    止行車變換車道，道路交通標誌標線號誌設置規則第一百六十七條第一項、第二
    項定有明文，而汽車行駛高速公路，其車道之使用，除因交通事故及道路施工依
    臨時或可移動標誌指示或公路警察指揮外，應依設置之交通標誌、標線或號誌之
    規定，高速公路交通管制規則第八條第一項有明文，又汽車行駛於高速公路，而
    不遵管制之規定者，處汽車駕駛人新台幣（以下同）三千元以上六千元以下罰鍰
    ，道路交通管理處罰條例第三十三條第一項定有明文，而汽車駕駛人駕駛汽車違
    反道路交通管理處罰條例第三十三條規定者，除應依該條所規定之罰鍰處罰外，
    並予記違規點數一點，道路交通管理處罰條例第六十三條第一項第一款亦定有明
    文。
二、本件受處分人即異議人甲○○於民國八十八年九月十四日下午七時五分許，駕駛
    車號ＢＥ－五七三六號自用小客車，沿國道三號道路即北部第二高速公路南下行
    駛，途經南下木柵隧道內劃設有雙白實線表示禁止變換車道路段由外線車道變換
    車道至中線車道再變換至外線車道，嗣為內政部警政署國道公路警察局第六警察
    隊（以下稱國道六隊）木柵分隊員警林文樹發現而將受處分人攔停，並以受處分
    人有違反前揭高速公路交通管制規則第八條第一項規定，違反道路交通管理處罰
    條例第三十三條第一項規定之行為掣單舉發，嗣受處分人於舉發通知單上所載應
    到案日期前向原處分機關為申訴，經原處分機關請舉發單位即國道六隊調查結果
    ，仍認受處分人有前開違規行為，原處分機關乃依前揭道路交通管理處罰條例第
    三十三條第一項、第六十三條第一項第一款規定於八十八年十二月六日從輕裁處
    異議人罰鍰三千元，並予記違規點數一點。
三、受處分人聲明異議意旨固不否認其有於前述時間駕駛前開車號自用小客車在前述
    地點變換車道之事實（本院卷內之聲明異議狀參照），惟矢口否認有任何違反前
    揭道路交通管理處罰條例之行為，辯稱：當時因為我前面有一部車實在太慢了，
    它的時速只有四十公里，加以後面有車要來撞我，我為了避免危難才變換車道云
    云，惟查：
    受處分人所辯稱上開事項，不僅未提出任何證據以實其說，已難認其辯解為屬實
    在，而且縱有如受處分人所辯稱係前方有車太慢所以要換變換車道，惟此際受處
    分人更應該與前車保持一行車安全距離，作隨時煞停之準備，並開啟警示燈（即
    將左右兩側方向燈同時開啟）示意後方來車注意，於出隧道後再變換車道，方屬
    一合法且優良之駕駛習慣，焉可於隧道內恣意變換車道，更徒增自身駕車之危險
    性！（本來交通主管機關在隧道內劃設禁止變換車道之雙白實線，其設立本意就
    是考慮到隧道內視線本來就不好，如駕駛人任意變換車道，將增加行車之危險性
    ，故禁止於隧道內變換車道），受處人雖以前情詞置辯，尚難認為可採，本件事
    證明確，受處分人之違規行為堪以認定。
四、綜上所述，受處分人確有在前揭時地駕駛汽車在劃設有雙白實線表示禁止變換車
    道之隧道內變換車道之行為，從而原處分機關乃依前揭道路交通管理處罰條例第
    三十三條第一項、第六十三條第一項第一款規定從輕裁處異議人罰鍰三千元，並
    予記違規點數一點，核無違誤，本件受處分人之異議為無理由，自應將其異議駁
    回。
據上論斷，應依道路交通案件處理辦法第十九條，裁定如主文。
中      華      民      國    八十九    年      一      月    三十一    日
                                      臺灣臺北地方法院交通法庭
                                          法  官  葉  建  廷
右正本證明與原本無異
如不服本裁定應於送達後五日內向本院提出抗告狀
                                          書記官  江  虹  儀
中      華      民      國    八十九    年      二      月      二      日


司法院資訊處製作；財團法人民間司法改革基金會備份。
